【裁判字號】    99,台上,6743
【裁判日期】    991028
【裁判案由】    違反毒品危害防制條例
【裁判全文】
最高法院刑事判決            九十九年度台上字第六七四三號
上  訴  人  甲○○
上列上訴人因違反毒品危害防制條例案件，不服台灣高等法院台
南分院中華民國九十八年三月二十六日第二審判決（九十七年度
上訴字第一二二一號，起訴案號：台灣嘉義地方法院檢察署九十
七年度偵字第一五四八號），提起上訴，本院判決如下：  
      主    文
上訴駁回。
      理    由
按刑事訴訟法第三百七十七條規定，上訴於第三審法院，非以判
決違背法令為理由，不得為之。是提起第三審上訴，應以原判決
違背法令為理由，係屬法定要件。如果上訴理由書狀並未依據卷
內訴訟資料，具體指摘原判決不適用何種法則或如何適用不當，
或所指摘原判決違法情事，顯與法律規定得為第三審上訴理由之
違法情形，不相適合時，均應認其上訴為違背法律上之程式，予
以駁回。本件上訴人甲○○上訴意旨略稱：(一)、毒品危害防制條
例第十七條規定，犯施用、販賣或持有毒品罪，供出毒品來源，
因而破獲者，減輕或免除其刑；則施用毒品，供出毒品之來源因
而破獲者，既得邀減免其刑之寬典，為擔保其陳述之真實性，尤
應有足以令人確信其陳述為真實之補強證據始可。查原審係單依
證人林榮達、莊詠丞所為之證言為論罪之唯一證據，則上開二證
人所為之證言是否屬實，尚非無疑，原審未為其他必要證據之調
查，遽行判決，自非有當。(二)、原判決認定證人莊詠丞於警詢時
證述與偵、審中所證不符，且認其先前之陳述不具有較可信之特
別情況，故不採為證據。卻又於理由中引述該證人於警詢中之供
述為論據，其理由說明前後矛盾，自非適法。又林榮達之通信監
察譯文，只提及先用「一張」給我，對話中並未言及價金與毒品
之種類，不足以證明上訴人營利之意圖，更未扣得第二級毒品安
非他命為憑，是上訴人之犯罪，尚屬不能證明，原審未為無罪之
諭知，其採證有違證據法則云云。
惟查原判決係依憑上訴人所為部分不利於己之陳述，並依據證人
林榮達、莊詠丞之指證，另參酌通信監察譯文等證據，為綜合之
判斷，認上訴人有原判決事實欄所指之犯罪事實，事證明確，因
而撤銷第一審之不當判決，改判仍論處上訴人販賣第二級毒品五
罪刑（其中第四、五罪為未遂犯）及相關之沒收宣告，並定其應
執行之刑，已敘明其所憑之證據及認定之理由，所為論述，均有
卷證資料可考。而以上訴人所辯：其雖曾以000000000
0號行動電話，與莊詠丞聯絡交易安非他命事宜，但均未依約交
易，且不認識林榮達，無與之交易安非他命云云，如何不足以採
信，於理由中詳加說明與指駁。按證據之取捨，屬於事實審法院
之職權，其取捨苟不違背經驗法則或論理法則，即不容其任意指
為違法，而據為上訴第三審之適法理由。查上訴人並不諱言曾以
0000000000號行動電話，與莊詠丞聯絡交易安非他命
事宜，核與莊詠丞於第一審審理時證述上情無訛（見第一審卷第
五九頁）。而證人林榮達於偵查中證稱：曾向使用000000
0000號行動電話之「阿照」購買多次之安非他命（見九十七
年度偵字第一五四八號卷第二八頁）。於第一審審理時更證述：
確向「阿照」購買安非他命，交易之經過與通訊監察譯文之內容
相符，及通話中所指之「一張」代表新台幣一千元；「阿照」手
上有刺青等語，而以上開供述與第一審法院於審判期日當庭勘驗
上訴人之手臂，確有刺青之照片相符（見第一審卷第五二、五四
、五七、七七頁），是原審並非以證人林榮達、莊詠丞之指證為
論罪之唯一證據。又原判決雖贅引用該二證人警訊中所為審判外
之無證據能力之陳述為犯罪之部分論據，而略有瑕疵，但該二證
人尚於偵、審中分別明確指證上訴人犯罪甚詳，原審縱捨棄彼等
證人之警詢陳述不採，亦無礙相同犯罪事實之認定，而於判決之
本旨不生影響，不得據為上訴第三審之適法理由。上訴意旨無非
就原審採證認事職權之適法行使，及原判決已說明之事項為任意
指摘，核與法律規定得為第三審上訴理由之違法情形，不相適合
。其上訴為違背法律上之程式，應予駁回。
據上論結，應依刑事訴訟法第三百九十五條前段，判決如主文。
中    華    民    國  九十九  年    十    月  二十八  日
                      最高法院刑事第五庭
                          審判長法官  陳  正  庸  
                                法官  林  秀  夫  
                                法官  林  瑞  斌  
                                法官  王  聰  明  
                                法官  謝  靜  恒  
本件正本證明與原本無異
                                      書  記  官  
中    華    民    國  九十九  年   十一   月    二    日
                                                       s

司法院資訊處製作；財團法人民間司法改革基金會備份。
